【裁判字號】    90,訴,74
【裁判日期】    900604
【裁判案由】    妨害自由等
【裁判全文】
臺灣臺南地方法院刑事判決                              九十年度訴字第七四號
    公  訴  人  臺灣台南地方法院檢察署檢察官
    被      告  丁○○
                丙○○
右列被告因妨害自由案件，經檢察官提起公訴（八十九年度偵字第一○○七○號），
本院判決如左：
    主  文
丁○○、丙○○均無罪。
    理  由
一、公訴意旨略以：如起訴書所戴（如附件）。
二、按犯罪事實應依證據認定之，無證據不得推定其犯罪事實；又不能證明被告犯罪
    者，即應諭知無罪之判決，刑事訴訟法第一百五十四條、第三百零一條第一項分
    別定有明文。
三、本件公訴人認被告丁○○、丙○○涉有妨害自由、恐嚇取財未遂等罪嫌，無非以
    上揭事實，業據告訴人乙○○及證人甲○○指證明確等資為依據。
四、訊據被告丁○○、丙○○二人均堅決否認有右揭犯行，丁○○辯稱：案發當日伊
    因見告訴人乙○○吵鬧不休而出手打她，且因之前同居期間伊曾簽發本票與乙○○，故教乙○○開本票還伊，之後伊教乙○○之父甲○○來帶乙○○回家時，係
    跟甲○○說伊照顧乙○○二年了，如要分手，理應補償伊新台幣（下同）二百萬
    元，伊沒有限制乙○○行動自由，是怕她出去亂跑，也沒有跟他們父女恐嚇財物
    等語。被告丙○○則辯稱：丁○○與乙○○經常吵架，案發當日伊見他們又吵架
    ，原不想理會，但又恐出事而未離開，丁○○有教伊拿木棍及本票，伊不知為何
    要拿本票，之後伊聽見甲○○聲音才下樓來請甲○○進來，要他們好好談，並無
    限制乙○○行動自由及恐嚇財物等語。
五、經查：
（一）、告訴人之告訴，係以使被告受刑事訴追為目的，是其陳述是否與事實相符，
        仍應調查其他證據以資審認，最高法院五十二年度台上字第一三００號著有
        判例。本件告訴乙○○人雖於警訊指稱：被告丁○○持三支木棒毆打伊，並
        恐嚇伊簽下六張本票，還將鐵捲門放下，不讓伊出去，嗣教伊父親甲○○拿
        二百萬元來換回本票，才讓伊父親帶伊去看診等語。另證人甲○○亦證稱：
        伊女兒乙○○打電話向伊哭訴，伊趕到時見乙○○全身是傷，伊要帶她去看
        醫生，丁○○不讓伊帶走，並將伊拉到客廳說乙○○已簽下六張本票，並要
        求伊拿出二百萬元，否則不讓伊將乙○○帶走，還要伊好看等語。
（二）、然查，告訴人於偵、審時已翻異前詞，改稱：伊當時有吃安眠藥，記不清楚
        案發情形，伊本來係告傷害，警察問伊被告為何毆打她，伊提到簽本票及關
        門的事，警察說是妨害自由，丁○○跟伊父親說他照顧伊二年，如要分手也
        應負一些補償費等語。而甲○○於偵訊中亦僅證稱：伊女兒打電話要伊去接
        她，伊想送她去醫院，走到半路時，被告們叫伊進去談，丁○○說乙○○有
        簽六張本票，要我拿二百萬來談，似乎要與伊女兒分手等語。衡諸彼二人指
        訴內容前後不一，尚有瑕疵，不能遽信。
（三）、次查，案發當日係被告讓告訴人打電話與其父甲○○，要求甲○○帶回告訴
        人，而告訴人所簽發之本票並未填寫金額、日期，嗣告訴人與該證人並未交
        付二百萬元即離去等情，業據告訴人及證人甲○○分別於警、偵訊中一致指
        訴甚詳。果此，倘被告有非法剝奪告訴人行動自由，及為自己不法所有恐嚇
        告訴人交付任何財物之意圖，衡情即無主動讓告訴人聯絡家屬接其就醫返家
        ，復未要求告訴人於本票上載明日期、金額，且未取得任何款項即輕易任告
        訴人等離去之理。告訴人與證人甲○○於警訊之指訴，亦與常情不符，即未
        可採。
（四）、綜上所述，參互印證，上開告訴人及證人之證詞既有不一，且與常情不符，
        難以遽採，自不得僅憑其片面證述，即認定被告二人確有妨害自由及恐嚇取
        財之犯行。被告所辯尚非顯違常情，洵堪採信。
六、據上所陳，本件依調查所得證據尚不足以證明被告確有之犯行，此外復查無其他
    積極證據足資證明被告有右述犯行，揆諸首開說明，犯罪尚屬不能證明，應為無
    罪之諭知。
據上論斷，應依刑事訴訟法第三百零一條第一項，判決如主文。
中      華      民      國      九十      年      六      月    四      日
                              臺灣臺南地方法院刑事第二庭
                                      法  官  賴  純  慧
右正本證明與原本無異
如不服本判決應於送達後十日內向本院提出上訴狀
                                      書記官  莊  淑  雅
中      華      民      國      九十      年      六      月    五      日


司法院資訊處製作；財團法人民間司法改革基金會備份。
